臺灣高雄地方法院刑事判決　　　　　　　　　　　　九十三年度交簡上字第七六號
　　上　訴　人
　　即　被　告　丙○○
右列上訴人因公共危險案件，不服本院交通法庭九十三年度交簡字第五０九號中華民
國九十三年三月十六日簡易判決（聲請簡易判決處刑案號九十三年度偵字第一六一六
八號），提起上訴，本院判決如左：
    主      文
上訴駁回。
    事      實
一、丙○○曾於民國（下同）九十年十月間因公共危險案件，經本院判處有期徒刑二
    月確定，於九十一年三月二十三日執行完畢，仍不思警惕，明知飲用酒類後，個
    人注意力、集中力會降低，若駕車易肇事致生危險，竟於九十二年七月十四日上
    午九時許，在高雄縣大發工業區某處飲用酒類後，已達無法安全駕駛之情況下，
    猶駕駛車牌號碼ＷＤＺ─八三一號機車之動力交通工具，沿高雄縣大寮鄉○○路
    ○○道由南向北方向行駛，於同日下午一時五十分許，途經該路段二八六號前時
    ，因酒後注意力煥散，其駕駛之上開機車車頭竟自後追撞同向在前由彭時習駕駛
    之車號ＸＮ─０七一號曳引車，後掛載運鋼筋之車號六七─ＨＣ拖車車尾所凸出
    之鋼筋，致丙○○人、車均卡於上開曳引車尾之鋼筋上，俟曳引車再往前行駛約
    二、三公尺後，丙○○及其機車始跌落地上，丙○○自身亦因此受有頭部外傷、
    面部多處裂傷、胸部挫傷等傷害，曳引車駕駛彭時習因並未查察有車禍發生，而
    繼續前行駛離現場（彭時習之肇事逃逸部分已經臺灣高雄地方法院檢察署檢察官
    另為不起訴處分），嗣經警到場處理，將丙○○送醫後測得其血液所含酒精濃度
    為三九八ｍｇ／ｄｌ，換算吐氣所含酒精成分高達每公升一．九九毫克。
二、案經高雄縣政府警察局林園分局移送臺灣高雄地方法院檢察署偵查起訴。
    理      由
一、訊據被告丙○○矢口否認上開酒後駕駛之犯行，辯稱：其當時之機車故障，並未
    駕駛機車，係用手牽車，而遭前開曳引車自左後側駛來擦撞其左手，使其人車摔
    倒，致其摔倒於地，且酒測值不可能高達每公升一‧九九毫克，係在醫院時有注
    射麻醉針，且可能第二天才抽血做酒精濃度的檢驗云云。惟查：
  （一）被告確係駕駛前揭機車自後追撞上開曳引車，且因係車頭撞擊以致人車均卡
        於曳引車之拖車車尾凸出車尾鋼筋後，未幾，被告始人車均跌落於地等情，
        業據車禍現場之目擊證人甲○○於警、偵訊及本院審理時均證述綦詳（警卷
        第一０至一三頁、偵卷第九頁反面、本院卷第三四至三六頁），且證稱：被
        告當時確實是駕駛機車而肇事等語；復就車禍後之現場照片五幀（警卷第二
        ０、二一頁）及道路交通事故現場圖（警卷第三頁）所示，被告人車均倒臥
        於上開道路快車道中央，且被告頭部受傷之血跡亦落於該快車道較靠中央分
        向限制線處，被告穿著之拖鞋亦均掉於快車道上觀之，足見肇禍之位置必在
        上開道路南往北之快車道上無訛，故知肇事前被告人車之位置均在前述快車
        道上而發生車禍，顯見被告肇事前絕非正牽行故障之機車甚明，因牽行機車
        者絕無可能竟在快車道中央處牽行，是被告所辯當時並無駕駛機車，係牽行
        機車一節，顯違常情；再者，被告警詢辯稱：前揭曳引車自其左後側駛來，
        擦撞其左手，使其人車摔倒云云（警卷第六頁反面），然曳引車如自被告人
        車左後方駛至並擦撞被告，則被告人車均應往右前側偏倒，始符常理，但依
        前開肇事現場照片（警卷第二０、二一頁）及道路交通事故現場圖（警卷第
        三頁）顯示，被告人車均倒於快車道中央處，並非落於該路段慢車道或快車
        道之外側，更見被告所辯此情與車禍後被告人、車、物件所落位置之現場情
        狀不符；又由被告機車肇事後情狀之照片三幀（警卷第二一頁），被告機車
        係車頭撞損，益徵確係被告駕駛機車追撞前車，而非遭曳引車自左後方擦撞
        ，猶屬明確。
  （二）其次，被告於九十二年七月十四日下午二時三十分許，即於聖若瑟醫院實施
        血液中酒精濃度之檢驗，有高雄縣政府警察局林園分局忠義車禍處理小組委
        託醫院實施血液中酒精濃度檢驗報告，以及該報告所附之上開醫院檢驗報告
        單附卷可資證明（警卷第一四頁）；衡諸本件車禍發生時間在當時下午一時
        五十分許，而被告被採驗血液之時間係下午二時三十分許，均係同日所為之
        事，且相隔僅約四十分鐘，則自發生車禍後，警方人員及救護人員分別至現
        場處理車禍善後，並將受傷之被告帶離現場急救，前後亦耗費相當時間，是
        以於車禍後僅約四十分鐘即採驗被告血液，應屬準確，而被告所辯：係翌日
        始採驗血液或注射麻醉針後始驗血云云，無非其憑空臆測，既與事實不符，
    亦無可採。
  （三）又按刑法第一百八十五條之三規定所謂「不能安全駕駛」，乃抽象危險犯，
        並不以發生具體危險為必要，對於呼氣酒精濃度已達每公升０．五五毫克（
        ０．五五ＭＧ＼Ｌ）以上，肇事率為一般正常人之十倍，認為已達不能安全
        駕車之標準，此業經法務部八十八年五月十八日以法八八檢字第００一六六
        九號函告週知，應為絕對不能安全駕駛動力交通工具。又當人飲酒後，若以
        呼氣酒精濃度測試器測得之呼氣濃度達到每公升０．五毫克時，反應較慢，
        感覺減低，將影響駕駛；達到每公升０．七五毫克時，思考與個性行為均會
        改變；達到每公升一．０毫克時，步態不穩，噁心嘔吐，精神混惑不清晰；
        亦業據行政院國軍退除役官兵輔導委員會臺北榮民總醫院以民國八十八年八
        月五日（八八）北總內字第二六八六八號函釋明確。查本件被告酒精濃度測
        試結果，高達一‧九九ＭＧ／Ｌ，依據上開研究報告有關駕駛人酒後駕車行
        為表現之結論，足認被告因飲酒已至駕駛技巧障礙，視覺及行為反應能力減
        低，而達不能安全駕駛動力交通工具無疑。且被告酒後駕駛機車竟自後追撞
        在同向前方正常行駛之曳引車凸出車尾鋼筋而肇禍，並使自身受傷一情，已
        如前述，更見被告確已達不能安全駕駛之程度甚明。
    從而，本件事證明確，被告無非空言置辯，自不可信，其犯行已堪認定。
二、原審以被告罪證明確，因予適用刑法第一百八十五條之三、第四十七條、第四十
    一條第一項前段，罰金罰鍰提高標準條例第二條之規定，並審酌被告前有酒醉駕
    車之公共危險前科，仍不知悔改，一再枉顧公眾行路安全，猶於服用酒類後吐氣
    所含酒精濃度高達每公升一‧九九毫克，已處於不能安全駕駛動力交通工具之狀
    態，仍駕駛車輛危害交通安全，及犯後仍飾詞狡辯否認犯行之態度等一切情狀，
    量處有期徒刑肆月，並諭知易科罰金之折算標準，認事用法核無違誤，量刑亦屬
    適當。上訴意旨猶執前詞，飾詞狡展，並無理由，應予駁回。
據上論結，應依刑事訴訟法第四百五十五條之一第三項、第三百六十八條，判決如主
文。
本案經檢察官乙○○到庭執行職務。
中      華      民      國    九十三    年    六        月     十六     日
                                臺灣高雄地方法院刑事第三庭
                                    審判長法  官  黃仁松
                          法  官  陳玉聰
                                          法  官  高思大
右正本證明與原本無異。
不得上訴。
                                          書記官  蔡語珊
中      華      民      國    九十三    年    六        月     十六     日
附錄本判決論罪科刑法條：
中華民國刑法第一百八十五條之三
服用毒品、麻醉藥品、酒類或其他相類之物，不能安全駕駛動力交通工具而駕駛者，
處一年以下有期徒刑、拘役或三萬元以下罰金。
